# PPP项目集团合并

提问人：wttyzdll 时间：2022-02-11 19:47:19
请教陈版！ 依据依据：： “问 ：：社会社会 资 本方本方 执 行《企行《企 业 会会 计 准准 则 解解 释 第第 14 号》号》 时 ，，集集 团 合并范合并范 围 内甲公司（（ 发 包方包方））承接承接 PPP项 目目，，但将但将 实质 性建造服 务发 包包 给 集集 团 合并范合并范 围 内乙公司（（承包方承包方））
的的，，在在 编 制集制集 团 合并合并 财务报 表表 时 ，，是否是否 应 抵抵 销 承包方的建造服 务 收入及收入及 发 包方包方 对应 的成本的成本？？答答：：根据《企 业 会会 计 准准 则 第第 33 号号 —— 合并合并 财务报 表》表》（（ 财 会〔会〔 2014 〕〕 10 号号））的相的相关关 规 定定，，合并合并 财务报 表是站在企 业 集集 团 的角度的角度，，以以 纳 入合并范 围 的企的企 业 的个的个 别财务报 表表 为 基基 础 ，，根据其他有关关 资 料料，，抵抵 销 集集 团 合并范合并范 围 内公司相互之 间发 生的内部交易，，考考 虑 了特殊交易事 项对 合并合并 财务报 表的表的影影响响后后 编 制的制的，，旨在反映企 业 集集 团 作作 为 一个整体的 财务 状况、状况、 经营 成果和成果和 现 金流量。因此，，集集 团 合并范合并范 围 内甲公司（（ 发 包方包方））自政府方承接 PPP项 目目，，并并 发 包包 给 集集 团 合并范合并范 围 内的乙公司（（承承包方包方），），企企 业 集集 团编 制合并制合并 报 表表 时应 当按照《企 业 会会 计 准准 则 第第 33 号号 —— 合并合并 财务报 表》有表》有关关 规 定定 对 内部交易 进 行抵行抵 销 ，，以体以体 现 企企 业 集集 团 整体整体 对 外提供的建造服 务 收入和成本。如甲公司作 为 主主要要 责 任人的任人的，，从企从企 业 集集 团 角度看角度看，，在会在会 计处 理上需要抵 销发 包方成本和承包方收入等；；如甲公司作 为 代理人的，，从企从企 业 集集 团 角度看角度看，，在会在会 计处 理上不存在需要抵 销 的的 发 包方成本和承包方收入等。等。 ”
背景：乙公司（股东为甲公司和政府）作为项目公司承接政府PPP业务，符合无形资产模式，甲公司作为乙公司的母公司承揽施工业务（施工总承包），那么甲公司在编制合并报表的过程中应该如何抵消收入成本？
问题 1 ：如何确定发包方乙公司是否为主要责任人？问题 2 ：在抵消发包方的成本与承包方的收入过程中该如何处理，是将甲公司的施工收入和施工成本平行抵消，毛利留下吗？

回答人：chenyiwei
实务中，此类由母公司承担实际施工任务的项目公司，多数不是主要责任人。
在母公司合并报表中，应视同整个合并集团向政府方提供基础设施建造服务，将项目公司给母公司的发包价款和项目公司赚取的净额收益均纳入合同价款，对合并报表层面的收入进行调整，但无需按传统方法抵销母子公司之间的收入、成本。